【裁判字號】    99,易,2946
【裁判日期】    991206
【裁判案由】    恐嚇
【裁判全文】
臺灣臺北地方法院刑事判決              99年度易字第2946號
公  訴  人  臺灣臺北地方法院檢察署檢察官
被      告  徐豪駿
選任辯護人  胡盈州律師
            陳麗芬律師
上列被告因恐嚇案件，經檢察官提起公訴（99年度偵字第12193
號），本院判決如下：
    主  文
徐豪駿以加害生命、身體之事，恐嚇他人致生危害於安全，處拘
役拾日，如易科罰金，以新臺幣壹仟元折算壹日。緩刑貳年。
    事  實
一、徐豪駿因見其母親孫秀瑩於民國99年2 月8 日上午遭林世偉
    開車撞擊身體受傷被送往位於臺北市內湖區之臺北三軍總醫
    院內湖院區救治，孫秀瑩受傷情況嚴重，而林世偉卻遲遲未
    出面處理，徐豪駿頗為不悅，竟基於恐嚇犯意，於99年2 月
    8 日13時許，在前開三軍總醫院臺北內湖院區急診室門口，
    以其所有門號0000000000號行動電話（未扣案）撥打電話予
    林世偉所使用門號00000000000 號之行動電話後，即在該行
    動電話語音信箱內留言：「喂，林世偉，我是孫秀瑩的兒子
    ，我是竹聯幫臺中堂的副堂主，我現在聯絡臺北的分堂開始
    通緝你，如果你願意來大直托兒所負擔這一切責任，我就當
    作什麼事情都沒發生過。如果你不來，到時候被抓到了，先
    痛打一頓，還是要拖過來，謝謝。」等語，以此加害生命、
    身體之事恫嚇林世偉。嗣林世偉於99年2 月9 日20時23分（
    起訴書誤載為10時23分），在其位於臺北市中山區○○○路
    12 6號1 樓住處聽取上開留言後心生畏懼，而危害於其安全
    ，林世偉隨即報警處理，始查知上情。
二、案經林世偉訴由內政部警政署刑事警察局移送臺灣臺北地方
    法院檢察署檢察官偵查起訴。
    理  由
壹、證據能力
    按被告以外之人於審判外之言詞或書面陳述，除法律有規定
    者外，不得作為證據。又被告以外之人於審判外之陳述，雖
    不符前4 條之規定，而經當事人於審判程序同意作為證據，
    法院審酌該言詞陳述或書面陳述作成時之情況，認為適當者
    ，亦得為證據。當事人、代理人或辯護人於法院調查證據時
    ，知有第159 條第1 項不得為證據之情形，而未於言詞辯論
    終結前聲明異議者，視為有前項同意，刑事訴訟法159 條第
    1 項、第159 條之5 分別定有明文。查證人林世偉於警詢之
    陳述，固係被告以外之人之審判外陳述，而屬傳聞證據，惟
    檢察官、被告徐豪駿、辯護人就上開審判外之陳述，於本院
    審理中，並不爭執證據能力，復未曾於言詞辯論終結前聲明
    異議，而本院審酌該證人之陳述作成時之情況，並無違法取
    證及證明力過低之瑕疵，亦認以之作為證據為適當，依前揭
    規定說明，自得為證據。
貳、實體方面
一、上開犯罪事實，業據被告於警詢、偵查及本院審理時均坦承
    不諱（見99年偵字第12193 號偵查卷第6 頁至第8 頁、第12
    3 頁、本院99年11月29日審判筆錄第2 頁、第5 頁），核與
    證人林世偉於警詢中證述情節相符合（同前偵查卷第19頁至
    第20頁、第101 頁），並有上開語音信箱留言錄音光碟1片
    、國防醫學院三軍總醫院附設民眾診療服務處診斷證明書1
    份及臺灣臺北地方法院檢察署檢察官99年度偵字第7433號起
    訴書影本1 份在卷可稽，足徵被告前開自白與事實相符合，
    堪予採信。至被告之選任辯護人雖於本院審理中指稱：被告
    主觀上並無要對證人林世偉為惡害之行為，且證人林世偉亦
    無因此而心生恐懼乙節，惟查：觀諸被告本案所留言內容：
    「喂，林世偉，我是孫秀瑩的兒子，我是竹聯幫臺中堂的副
    堂主，我現在聯絡臺北的分堂開始通緝你，如果你願意來大
    直托兒所負擔這一切責任，我就當作什麼事情都沒發生過。
    如果你不來，到時候被抓到了，先痛打一頓，還是要拖過來
    ，謝謝。」等語，就其文義，及參以社會一般慣用語及通念
    ，顯然已明確具體表達欲對證人林世偉侵害身體、生命之意
    。又被告之母親甫遭證人林世偉開車撞擊身體，受傷情形頗
    為嚴重，而證人林世偉卻遲遲未出面處理，被告並對證人林
    世偉相當不滿，已經本院認定如前所述，則被告已對證人林
    世偉極度不滿之情形下，猶在證人林世偉所使用之行動電話
    語音信箱內留有前揭言語，實難認無恐嚇危害證人林世偉安
    全之故意。況依證人林世偉於警詢中亦證稱：伊聽了語音留
    言覺得遭受恐嚇，造成伊心生畏懼等語（同前偵查卷第20
    頁），益徵被告所為含有前揭言詞之留言，已生危害於證人
    林世偉之生命、身體之安全，並使證人林世偉心生畏懼無誤
    。辯護人前揭指稱，不足採信。綜上，本案事證明確，被告
    前開犯行洵堪認定，應依法論科。
二、核被告徐豪駿所為，係犯刑法第305 條之恐嚇危害安全罪。
    爰審酌被告不思以正當途徑解決其母親與證人林世偉間之糾
    紛，竟以危害他人生命、身體之事恫嚇他人為手段，實無足
    取，惟念及本案犯罪情節尚非重大，且被告行為時甫滿18歲
    ，年輕識淺，又係因突然遭逢母親受傷事故，一時心急，思
    慮未周，始為本案犯行，及其犯罪後已經坦承犯行等一切情
    狀，量處如主文所示之刑，並諭知易科罰金之折算標準。末
    查被告前未曾受有期徒刑以上刑之宣告，此有臺灣高等法院
    被告前案紀錄表1 份存卷可考，被告係一時失慮致犯本罪，
    其犯罪後已坦承犯行，知所悔悟，且被告目前尚在就讀大學
    （見本院99年11月29日審理筆錄第7 頁），就學期間在校成
    績表現優異，有獎狀、入學通知資料及信函等影本在卷可憑
    （見本院卷附），其經此偵、審之教訓，自當知所惕勉而無
    再犯之虞，本院綜核各情認上開對被告所宣告之刑以暫不執
    行為適當，故併予宣告緩刑2 年，以啟自新。至被告為本案
    恐嚇犯行所使用之行動電話，雖係被告所有供犯本案所用之
    物，惟亦係日常生活通訊所用，且該行動電話復非違禁物，
    本院認無沒收之必要，爰不併予宣告沒收，附此敘明。
據上論斷，應依刑事訴訟法第第299 條第1 項前段，刑法第305
條、第41條第1 項前段、第74條第1 項第1 款，刑法施行法第1
條之1 ，判決如主文。
本案經檢察官徐仕瑋庭執行職務。
中    華    民    國    99    年    12    月    6     日
                          臺灣臺北地方法院刑事第十七庭
                                     法  官   賴淑美
以上正本證明與原本無異。
如不服本判決應於收受送達後10日內向本院提出上訴書狀，並應
敘述具體理由；其未敘述上訴理由者，應於上訴期間屆滿後20日
內向本院補提理由書（均須按他造當事人之人數附繕）「切勿逕
送上級法院」。
                                     書記官   許翠燕
中    華    民    國    99    年    12    月    9     日
附論罪科刑依據之法條：
刑法第305 條
以加害生命、身體、自由、名譽、財產之事，恐嚇他人致生危害
於安全者，處2 年以下有期徒刑、拘役或300 元以下罰金。

司法院資訊處製作；財團法人民間司法改革基金會備份。
